# 请教合并抵消时对在产品的考虑

提问人：zhuxiangyi 时间：2020-04-08 08:08:14
请教陈版：母公司生产产品过程中，中间环节某个工序委托子公司加工，母公司收回产品后再进一步加工并对外销售。母公司采用定额成本法核算，期末在产品金额为约当产量法计算的定额成本，定额成本和实际成本的差异全部分摊至产成品。母公司公司在计算定额制造费用时，按照完全成本法，包含了子公司制造费用和母公司制造费用。
因此，期末母公司在产品金额中，包含了按约当产量法计算的，子公司制造费用（实际可能并未发生）。从合并层面来看，母公司和子公司在产品金额中重复计算了子公司制造费用定额成本，请教陈版主，合并抵消时，是否需要剔除合并在产品金额中重复计算的子公司制造费用，结转至营业成本？

回答人：chenyiwei
基本赞同你的理解，需要抵销，确保合并报表层面的存货成本反映合并集团视角该存货的实际成本。